臺灣臺中地方法院刑事判決　　　　　　　96年度易字第5118號
公　訴　人　臺灣臺中地方法院檢察署檢察官
被　　　告　甲○○
　　　　　　　　　　（現另案於臺灣臺中看守所羈押中）
上列被告因竊盜案件，經檢察官提起公訴（96年度偵字第18998
號），本院判決如下：
    主    文
甲○○犯如附表編號一至編號八所示之罪，各處如附表編號一至
編號八所示之刑；未扣案之Ｌ型鐵撬壹支沒收。如附表編號一至
編號四所示之各罪所處之刑，均減刑詳如附表編號一至編號四所
示，並與附表所列其餘不應減刑之犯罪所處之刑，應執行有期徒
刑貳年；未扣案之Ｌ型鐵撬壹支沒收。
    犯罪事實
一、甲○○因缺錢花用，竟意圖為自己不法之所有，先後於如附
    表編號一至編號八所示之時間，駕駛車牌號碼ZZ—2610號自
    小貨車，前往如附表所示之地點，持其所有客觀上足供兇器
    使用之Ｌ型鐵撬一支（未扣案），分別竊取交通部公路總局
    第二區養護工程處所有之路旁護欄不鏽鋼洩水孔（竊取數量
    詳如附表所示），得手後，均持至由不知情之林家億所經營
    之位於臺中市南區之大愛資源回收場變賣圖利，共計得款約
    新臺幣一萬五千元，嗣經警據報後，循線查悉上情。
二、案經臺中市警察局第一分局報請臺灣臺中地方法院檢察署檢
    察官偵查起訴。
    理    由
一、上開犯罪事實，業據被告甲○○於警詢、偵訊及本院審理時
    均坦承不諱，核與證人乙○○（即交通部公路總局第二區養
    護工程處臺中公務段工務員）及證人林家億（即大愛資源回
    收場負責人）於警詢所為之證述內容相符，復有現場照片二
    十四幀及大愛資源回收場登記表在卷可佐，足認被告自白確
    與事實相符，堪可採信。綜上所述，本案事證明確，被告犯
    行堪以認定。（按被告及公訴人於本院調查證據時，對於上
    開證人於警詢所為之證述，均未於言詞辯論終結前聲明異議
    ，本院審酌該等言詞陳述作成時並無不可信之情況，且尚屬
    適當，依刑事訴訟法第159條之5之規定，應認有證據能力；
    又本院衡酌證人林家億之證詞內容及上開資源回收場登記表
    之登載方式與內容，堪認該登記表係出於營業之需要而日常
    性的為機械性連續記載，且為維護業務之信用性及業務之正
    當運作，虛偽記載之可能性極低，符合刑事訴訟法第159 條
    之4第2款之規定，亦堪認有證據能力，均附此敘明。）
二、論罪科刑部分：
  (一)查被告竊取本案之洩水孔所持用之Ｌ型鐵撬一支雖未扣案，
    然該Ｌ型鐵撬為鐵製，長約四、五十公分，重達一公斤，尖
    端呈Ｖ字型，可用以撬開鐵釘等情，業據被告於本院審理時
    供述明確，且既能用以撬開鑲嵌於水泥護欄上之洩水孔，足
    見該工具之質的相當堅硬，且確有一定之重量，在客觀上足
    以對人之生命、身體構成威脅，應屬兇器無訛。是核被告於
    附表編號一至編號八所為，均係犯刑法第321條第1項第3款
    之攜帶兇器竊盜罪。又被告所為之各次竊盜犯行，雖地點鄰
    近，然各次竊取時間均間隔數日至數星期不等，尚非相近，
    亦難認係利用同一犯罪機會接續為之，依一般社會健全觀念
    ，其各次竊盜犯行均具有獨立性，不得以包括之一行為予以
    評價，應認其各次竊盜犯行之犯意各別，行為互殊，應予分
    論併罰。
  (二)爰審酌被告於實施本件竊盜犯行前，無任何犯罪紀錄，素行
    尚稱良好，有臺灣高等法院被告前案紀錄表在卷可考，其正
    值壯年，為圖私利，竟不思勞動生產，冀圖不勞而獲，其所
    攜帶、持用之未扣案Ｌ型鐵撬，質的堅硬，可用以攻擊人，
    對於人之生命、身體已構成一定程度之威脅，手段並非和平
    ，幸未因而加害任何人，又其竊取之洩水孔數量頗多，對該
    公路沿線路段之排水功能已造成一定之影響，而變賣後業已
    得款約新臺幣一萬五千元，另其於警、偵訊及本院審理時均
    坦承犯行之犯後態度尚稱良好，暨其智識程度及生活狀況等
    一切情狀，爰就其各次加重竊盜犯行分別量處如附表編號一
    至編號八所示之刑。
  (三)又查，被告為附表編號一至編號四犯行之犯罪時間，均係在
    96年4月24日以前，其所犯上開各罪，均合於減刑條件，應
    依中華民國九十六年罪犯減刑條例第2條第1項第3款、第7條
    、第11條之規定，減其宣告刑期二分之一，並與附表所列其
    餘不應減刑之犯罪（即附表編號五至編號八所示之加重竊盜
    犯行）所處之刑，合併定其應執行之刑。
  (四)再查，本次刑法修正既廢除連續犯及常業犯之規定，為達罰
    當其罪，符合罪刑相當原則目的，自不宜以原有連續犯或常
    業犯量刑標準之舊思維，為數罪併罰定執行刑之依據。本院
    綜合考量被告前科素行、被告竊得財物之價值、變賣贓物所
    得、犯罪次數、被告犯後態度等一切情狀，認上開八罪以執
    行如主文所示之應執行刑為宜，附此指明。
三、被告於各次竊盜犯行所攜帶持用之Ｌ型鐵撬一支，雖未據扣
    案，然該鐵撬為被告所有，現仍置放在其住處，並未滅失一
    節，為被告於本院審理時所供承在案，本院審酌被告持之犯
    案之次數達八次之多，該鐵撬客觀上又足以供兇器使用，應
    以沒收為宜，爰依刑法第38條第1項第2款之規定，併予宣告
    沒收之。
四、據上論斷，應依刑事訴訟法第299條第1項前段，刑法第321
    條第1項第3款、第51條第5款、第38條第1項第2款，中華民
    國九十六年罪犯減刑條例第2條第1項第3款、第7條、第11條
    ，判決如主文。
中　　華　　民　　國　　96　　年　　10　　月　　31　　日
                  刑事第十二庭  法　官　廖慧如
以上正本證明與原本無異。
如不服本判決，應於收受送達後10日內向本院提出上訴書狀（應
敘述具體理由並附繕本）。
上訴書如未敘述理由，應於上訴期間屆滿後20日內補提理由書於
本院。
                                書記官　王美珍
中　　華　　民　　國　　96　　年　　10　　月　　31　　日
附錄論罪科刑法條
中華民國刑法第321條
犯竊盜罪而有左列情形之一者，處6月以上、5年以下有期徒刑：
一　於夜間侵入住宅或有人居住之建築物、船艦或隱匿其內而犯
　　之者。
二　毀越門扇、牆垣或其他安全設備而犯之者。
三　攜帶兇器而犯之者。
四　結夥三人以上而犯之者。
五　乘火災、水災或其他災害之際而犯之者。
六　在車站或埠頭而犯之者。
前項之未遂犯罰之。
附表
┌──┬─────┬────────┬─────┬─────┬─────┬──────┬──────┐
│編號│ 犯罪時間 │    犯罪地點    │  被害人  │ 竊取數量 │ 所犯罪名 │  宣告主刑  │  減刑刑期  │
│    │（民國）  │                │          │          │          │            │            │
├──┼─────┼────────┼─────┼─────┼─────┼──────┼──────┤
│ 一 │96年4月11 │臺中縣太平市縣道│交通部公路│50公斤    │攜帶兇器竊│有期徒刑柒月│有期徒刑月│
│    │日上午7時 │136線公路42公里 │總局第二區│          │盜罪      │            │又拾伍日    │
│    │至8時許   │300公尺處       │養護工程處│          │          │            │            │
├──┼─────┼────────┼─────┼─────┼─────┼──────┼──────┤
│ 二 │96年4月19 │臺中縣太平市縣道│同上      │20.6公斤  │同上      │同上        │同上        │
│    │日上午7時 │136線公路42公里 │          │          │          │            │            │
│    │至8時許   │250公尺處       │          │          │          │            │            │
├──┼─────┼────────┼─────┼─────┼─────┼──────┼──────┤
│ 三 │96年4月20 │臺中縣太平市縣道│同上      │41.2公斤  │同上      │同上        │同上        │
│    │日上午7時 │136線公路42公里 │          │          │          │            │            │
│    │至8時許   │200公尺處       │          │          │          │            │            │
│    │          │                │          │          │          │            │            │
├──┼─────┼────────┼─────┼─────┼─────┼──────┼──────┤
│ 四 │96年4月23 │臺中縣太平市縣道│同上      │22.4公斤  │同上      │同上        │同上        │
│    │日上午7時 │136線公路42公里 │          │          │          │            │            │
│    │至8時許   │150公尺處       │          │          │          │            │            │
├──┼─────┼────────┼─────┼─────┼─────┼──────┼──────┤
│ 五 │96年4月26 │臺中縣太平市縣道│同上      │24公斤    │同上      │同上        │（不予減刑）│
│    │日上午7時 │136線公路42公里 │          │          │          │            │            │
│    │至8時許   │100公尺處       │          │          │          │            │            │
├──┼─────┼────────┼─────┼─────┼─────┼──────┼──────┤
│ 六 │96年5月7日│臺中縣太平市縣道│同上      │10.6公斤  │同上      │同上        │（不予減刑）│
│    │上午7時至8│136線公路42公里 │          │          │          │            │            │
│    │時許      │50公尺處        │          │          │          │            │            │
├──┼─────┼────────┼─────┼─────┼─────┼──────┼──────┤
│ 七 │96年5月8日│臺中縣太平市縣道│同上      │75公斤    │同上      │同上        │（不予減刑）│
│    │上午7時至8│136線公路42公里 │          │          │          │            │            │
│    │時許      │處              │          │          │          │            │            │
├──┼─────┼────────┼─────┼─────┼─────┼──────┼──────┤
│ 八 │96年5月12 │臺中縣太平市長龍│同上      │38公斤    │同上      │同上        │（不予減刑）│
│    │日上午7時 │路四段210號前   │          │          │          │            │            │
│    │至8時許   │                │          │          │          │            │            │
└──┴─────┴────────┴─────┴─────┴─────┴──────┴──────┘
（以下空白）
